臺灣板橋地方法院刑事判決　　　　　　　96年度訴字第2472號
公　訴　人　臺灣板橋地方法院檢察署檢察官
被　　　告　戊○○
　　　　　　　　　　（另案於臺灣屏東監獄執行，現借提寄押
　　　　　　　　　　於臺灣臺北監獄臺北分監）
選任辯護人　呂福元律師
上列被告因違反槍砲彈藥刀械管制條例等案件，經檢察官提起公
訴（96年度偵字第6606號）及移送併案（96年度偵字第17993 號
），本院判決如下：
    主  文
戊○○犯如附表所示之罪，各處如附表所示之宣告刑，應執行有
期徒刑陸年玖月，併科罰金新臺幣陸萬元，罰金如易服勞役，以
新臺幣壹仟元折算壹日；制式克拉克手槍壹支（槍枝管制編號：
0000000000號）、扣案之改造手槍壹支（槍枝管制編
號0000000000號）、彈匣貳個及制式子彈伍顆均沒收
。
    事  實
一、戊○○：於民國90年間，因賭博案件，經本院以90年度易字
    第1410號判決判處有期徒刑8 月，經臺灣高等法院以90年度
    上易字第2421號判決駁回上訴確定，送監執行於91年6 月14
    日縮刑期滿執行完畢；又於92年間，因違反槍砲彈藥刀械管
    制條例案件，經本院以92年度訴字第1802號判決分別判處有
    期徒刑6 月、5 年4 月，併科罰金新臺幣60,000元，罰金如
    易服勞役以銀元300 元折算1 日，應執行有期徒刑5 年8 月
    ，併科罰金新臺幣60,000元，罰金如易服勞役以銀元300 元
    折算1 日確定（現送監執行中）。詎其猶不知悔改而為下列
    犯行：
  (一)戊○○與丙○○（丙○○所涉恐嚇取財未遂部分已經本院於
    96年8 月23日先行審結）因通緝逃亡而欲籌措費用，竟共同
    意圖為自己不法之所有，基於恐嚇取財之犯意聯絡，於95年
    1 月29日2 時許，由丙○○攜帶其所有可發射子彈具有殺傷
    力之制式克拉克手槍1 支（槍枝管制編號：0000000000號）
    ，並內裝具有殺傷力之制式子彈7 顆（丙○○持有可發射子
    彈具有殺傷力之制式手槍及子彈部分，現經臺灣桃園地方法
    院以96年度交訴字第19號案件審理中），再由戊○○駕駛車
    號不詳之自用小客車搭載丙○○，前往臺北縣新莊市○○路
    190 號之臺北縣新莊市代表會主席庚○○服務處，準備向庚○○索取跑路費，而推由丙○○持上開制式克拉克手槍（內
    裝制式子彈7 顆）朝庚○○服務處之地面射擊7 槍，適丁○○在該處泡茶，因而遭丙○○擊出之子彈射中，受有脛骨幹
    之開放性骨折之傷害（傷害部分業據撤回告訴），致在場之
    丁○○心生畏懼，戊○○遂下車準備向庚○○索取跑路費，
    然因庚○○未在場，未能取得金錢而未遂，戊○○與丙○○
    始駕車離去。
  (二)戊○○明知可發射子彈具有殺傷力之改造手槍及具有殺傷力
    之子彈，係槍砲彈藥刀械管制條例所列管之槍砲、彈藥，非
    經中央主管機關許可，不得無故持有，竟基於持有可發射子
    彈具有殺傷力之改造槍枝及具有殺傷力子彈之犯意，於95年
    4 月間某日，在臺北市○○○路附近，向綽號「阿牛」之真
    實姓名年籍不詳之成年男子，購買可發射子彈具有殺傷力之
    仿BERETTA 廠92FS型半自動手槍製造之槍枝，換裝土造金屬
    槍管而成之改造手槍1 支、彈匣2 個及口徑9 ㎜之制式子彈
    11顆（起訴書誤繕為8 顆），並將上開槍彈隨身藏放而持有
    至96年3 月18日18時30分許，在臺北縣新莊市○○街214 號
    8 樓為警查獲為止。
  (三)戊○○仍因通緝逃亡而急需籌措費用，復又另行起意，與綽
    號「阿牛」之真實姓名年籍不詳之成年男子共同意圖為自己
    不法之所有，基於恐嚇取財之犯意聯絡，於95年10月21日2
    時許，由戊○○攜帶其所有之前開(二)所示之具有殺傷力之改
    造手槍1 支、彈匣2 個及制式子彈11顆，由綽號「阿牛」之
    成年男子騎乘車號不詳之機車搭載戊○○，前往臺北縣新莊
    市代表會副主席甲○○所經營之臺北縣新莊市○○路258 號
    之「領袖花園」工地接待處，推由戊○○持上開改造手槍朝
    該接待處之大門玻璃射擊3 槍（其中1 槍因子彈脫落而掉落
    於地，餘2 顆則擊發成功而遺留彈殼2 顆於現場），並向甲○○開口索取跑路費新臺幣（下同）1,200,000 元，且約定
    近日內交款後，隨即與綽號「阿牛」之成年男子駕車揚長而
    去，致甲○○心生畏懼而委由友人黃永裕，於95年10月24日
    （起訴書僅敘明於95年10月間），在臺北縣林口鄉○○○路
    附近，將所籌得之1,200,000 元交付予戊○○及綽號「阿牛
    」成年男子，戊○○與該綽號「阿牛」之成年男子遂將上開
    恐嚇取財所得之款項朋分花用一空。
  (四)戊○○於取得上開(三)所示之款項後，猶不知滿足，又另行起
    意，意圖為自己不法之所有，基於恐嚇取財之犯意，於95年
    11月10日8 時8 分許，攜帶其所有之前開(二)所示之具有殺傷
    力之改造手槍1 支、彈匣2 個及制式子彈8 顆（原購買11顆
    ，於上開(三)所示部分射擊3 顆，餘8 顆），騎乘車號不詳之
    機車，前往立法委員辛○○位於臺北縣新莊市○○路121 號
    7 樓之服務處，持上開改造手槍朝辛○○服務處之櫃檯玻璃
    （起訴書誤繕為櫃臺玻璃）射擊1 槍，隨即準備向辛○○索
    取跑路費，然因辛○○不在場，遂留下署名「志宏」之字條
    1 紙予在場之服務處人員己○○（原名黃詩綺）、吳淑惠後
    即離去，致己○○、吳淑惠心生畏懼，然因辛○○迄未與戊○○連繫，因而未取得金錢而未遂。
  (五)嗣為警據報循線於96年3 月18日18時30分許，在臺北縣新莊
    市○○街214 號8 樓查獲戊○○，並扣得前開改造手槍1 支
    、彈匣2 個及制式子彈7 顆，再循線於甲○○所經營之臺北
    縣新莊市○○路258 號之「領袖花園」工地接待處，扣得戊○○上開遺落於該處之制式子彈1 顆及已擊發之彈殼2 顆，
    始查悉上情；而丙○○則前於95年9 月5 日即因另涉他案為
    警查獲，並扣得前開克拉克制式手槍1 支（所涉槍砲部分，
    現由臺灣桃園地方法院以96年度交訴字第19號案件審理中）
    。
二、案經丁○○訴由臺北縣政府警察局新莊分局報請臺灣板橋地
    方法院檢察署檢察官偵查起訴。
    理  由
甲、證據能力方面：
一、鑑定書：
    卷附之內政部警政署刑事警察局95年11月20日刑紋字第0950
    169545號鑑驗書、96年4 月26日刑鑑字第0960045572號槍彈
    鑑定書、95年9 月22日刑鑑字第0950135009號槍彈鑑定書各
    1 件（見偵查卷第76至77、197 至201 頁及本院卷），性質
    上雖均屬被告以外之人於審判外之書面陳述，惟按司法警察
    等偵查輔助人員於案件未移送檢察官偵查前之調查犯罪階段
    ，先行將採集所得之指紋及查扣之槍彈等證物，送請檢察機
    關概括選任之專責鑑定機關實施鑑定，基於檢察一體原則，
    該鑑定機關亦應視同受承辦檢察官所選任或囑託而執行鑑定
    業務，其等出具之書面鑑定報告乃現行刑事訴訟法第206 條
    所定之鑑定人書面報告，屬傳聞證據法則之例外，應具有證
    據能力。查內政部警政署刑事警察局係經臺灣高等法院檢察
    署檢察長概括選任有關鑑定指紋、槍彈之鑑定機關之情，有
    臺灣高等法院檢察署92年9 月9 日檢文允字第0921001203號
    函在卷可憑，是本案承辦警員依前開函文所為概括選任鑑定
    機關之意旨，於偵查之前階段，將採集所得之指紋及查扣之
    槍彈，送請內政部警政署刑事警察局進行鑑定，該局因此所
    出具之鑑驗書，自有證據能力。
  (二)診斷證明書：
    卷附告訴人丁○○所提出之衛生署臺北醫院診斷證明書1 紙
    （見偵查卷第194 頁），雖亦屬被告以外之人於審判外之書
    面陳述，惟被告戊○○及其辯護人於本院言詞辯論終結前並
    未爭執其證據能力，復經本院審酌前開書面陳述作成時之情
    況，乃係醫院醫師本於專業知識所作成，具有相當之中立性
    ，且對被告戊○○被訴之持有槍彈及恐嚇取財等犯罪事實具
    有相當關聯性，認為適當，依刑事訴訟法第159 條之4 第2
    款之規定，應有證據能力。
  (三)卷附之告訴人丁○○受傷之照片3 張、查獲照片50張及現場
    監視錄影翻拍照片12張（見偵查卷第24至26、85至96、100
    至118 、130 至131 、166 至171 、98至99、120 至124 頁
    ），性質上乃係以相機照片此種機械之方式所留存之影像，
    並非被告以外之人於審判外所為之言詞或書面陳述，亦即非
    屬供述證據，又非文書證據，自不受刑事訴訟法規定之傳聞
    法則所拘束，且上開照片乃係警員就告訴人丁○○當時所受
    之傷害、查獲時之現場情況及查獲現場監視錄影播放畫面所
    拍攝及翻拍之照片，經核亦無違法取證之情事，並與被告被
    訴之犯罪事實有關，自應具有證據能力。
  (四)本案公訴人所引用之其餘卷證資料（包含人證與文書證據）
    ，並無證據證明係公務員違背法定程序所取得，又被告以外
    之人於審判外之陳述，經核並無非出於自由意願而為陳述或
    遭違法取證及顯有不可信之情況，再卷內之文書證據，亦無
    刑事訴訟法第159 條之4 之顯有不可信之情況與不得作為證
    據之情形，且被告及其辯護人迄本院言詞辯論終結前均未聲
    明異議，依刑事訴訟法第159 條至159 條之5 之規定，均有
    證據能力。
乙、實體方面：
一、上揭犯罪事實，業據被告戊○○於警詢、偵查及本院審理時
    坦承不諱，且經證人即共同被告丙○○於本院訊問時供證明
    確，復經證人即事實一之(一)告訴人丁○○於警詢、偵查，事
    實一之(三)之現場守衛李章棋於警詢及偵查、被害人甲○○、
    交款人黃永裕於偵查，事實一之(四)之服務處人員己○○、乙○○於警詢、偵查中指證綦詳，並有告訴人丁○○因槍傷受
    有脛骨幹之開放性骨折傷害之診斷證明書1 紙及查獲照片50
    張、現場監視錄影翻拍照片12張在卷可佐（見偵查卷第24至
    26、85至96、100 至118 、130 至131 、166 至171 、98至
    99、120 至124 、194 頁），此外，尚有扣案之被告戊○○
    所有而供犯罪所用之改造手槍1 支、彈匣2 個、制式子彈7
    顆、1 顆及已擊發之彈殼2 顆扣案可資佐證，而丙○○所有
    而持以犯罪所用之克拉克制式手槍1 支，亦為警查獲而另案
    由臺灣桃園地方法院以96年度交訴字第19號案件扣案審理中
    ；而就事實一之(一)由共同被告丙○○持以射擊之制式克拉克
    手槍經送請內政部警政署刑事警察局以性能檢驗法鑑定認：
    「送鑑制式克拉克手槍壹支（槍枝管制編號0000000000號）
    ，認係奧地利GLOCK 廠製19型口徑9 ㎜制式半自動手槍，機
    械性能良好，可擊發同口徑制式子彈，認具殺傷力」等情，
    有該局95年9 月22日刑鑑字第0950135009號槍彈鑑定書1 份
    附卷可稽（見本院卷）；另被告戊○○所有而供犯罪所用之
    改造手槍1 支、彈匣2 個、制式子彈7 顆及1 顆，亦經送請
    內政部警政署刑事警察局以性能檢驗法、試射法鑑定，認「
    一、送鑑改造槍枝壹支（槍枝制編號0000000000號），以性
    能檢驗法檢測，認係改造手槍，由仿BERETTA 廠92FS型半自
    動手槍製造之槍枝，換裝土造金屬槍管而成，經裝填具底火
    之適用彈殼測試，可擊發，應可供擊發適用子彈使用，研判
    具殺傷力。二、送鑑制式子彈（鑑定書誤繕為製式子彈）柒
    顆，以性能檢驗檢測，認均係口徑9 ㎜制式子彈，採樣貳顆
    以試射法試射，可擊發，認具殺傷力。三、送鑑制式子彈（
    鑑定書誤繕為製式子彈）壹顆，以性能檢驗檢測，認均係口
    徑9 ㎜制式子彈，實際以試射法試射，可擊發，認具殺傷力
    」等情，亦有該局96年4 月26日刑鑑字第0960045572號槍彈
    鑑定書1 件佐卷可考（見偵查卷第197 至201 頁），足認被
    告戊○○之自白與事實相符。本案事證明確，被告戊○○犯
    行洵堪認定，應依法論科。
二、新舊法之比較（僅事實一之(一)部分）：
  (一)按行為後法律有變更者，適用行為時之法律。但行為後之法
    律有利於行為人者，適用最有利於行為人之法律，刑法第2
    條第1 項定有明文（刑法第2 條係規範行為後法律變更所生
    新舊法律比較適用之準據法，是刑法第2 條本身雖經修正，
    但該條文既屬適用法律之準據法，本身尚無比較新舊法之問
    題，應逕適用裁判時之刑法第2 條規定以決定適用之刑罰法
    律）。查被告戊○○就事實一之(一)所犯之刑法第346 條第3
    項、第1 項之恐嚇取財未遂罪，法定本刑有罰金刑之處罰，
    而被告戊○○行為後，刑法第33條第5 款有關罰金之最低數
    額之規定，業於94年2 月2 日修正公布，自95年7 月1 日起
    施行，修正前刑法第33條第5 款規定：「罰金：（銀元）1
    元以上」，且刑法分則編各罪所定罰金之貨幣單位原為銀元
    ，而銀元與新臺幣間之折算，依現行法規所定貨幣單位折算
    新臺幣條例規定，以銀元1 元折算新臺幣3 元；修正後刑法
    第33條第5 款則規定：「罰金：新臺幣1,000 元以上，以百
    元計算之」；經比較修正前、後之規定，修正後刑法第33條
    第5 款所定罰金之最低數額，較之修正前提高，自以修正前
    刑法第33條第5 款規定，較有利於被告，依刑法第2 條第1
    項前段之規定，自應適用行為時即修正前刑法第33條第5 款
    之規定。至被告就事實一之(二)之犯罪行為終了日及事實一之
    (三)、(四)之犯罪日期均在95年7 月1 日之後，是就該三部分自
    無比較新舊法之必要，併此指明。
  (二)按行為後刑法條文經修正，惟無有利、不利情形，應適用裁
    判時法，亦即如新舊法處罰之輕重相同，即無比較適用之問
    題，非刑法第2 條所指之法律有變更，即無該條之適用，應
    依一般法律適用原則，適用裁判時法（最高法院95 年11 月
    7 日第21次刑事庭會議決議要旨參照）。是被告行為後，刑
    法施行法亦於95年6 月14日修正增訂第1 條之1（ 有關罰金
    之最高數額），並均自95年7 月1 日起施行，而修正前之刑
    法分則編有關罰金之貨幣單位係銀元（銀元與新臺幣之折算
    比例為一比三），且依刑法分則編應處罰金者，應適用罰金
    罰鍰提高標準條例第1 條、第5 條規定，就72年6 月26日前
    修正之刑法條文，罰金數額提高2 至10倍，其後修正者則不
    提高倍數；而修正刑法施行後，因刑法第33條第5 款所定罰
    金之貨幣單位，經修正為新臺幣後，刑法分則各罪所定罰金
    之貨幣單位亦應配合修正為新臺幣，為使刑法分則編各罪所
    定罰金之最高數額與刑法修正前趨於一致，乃增訂刑法施行
    法第1 條之1 ：「中華民國94年1 月7 日刑法修正施行後，
    刑法分則編所定罰金之貨幣單位為新臺幣。94年1 月7 日刑
    法修正時，刑法分則編未修正之條文定有罰金者，自94年1
    月7 日刑法修正施行後，就其所定數額提高為30倍。但72年
    6 月26日至94年1 月7 日新增或修正之條文，就其所定數額
    提高為3 倍」。而本案被告所犯之恐嚇取財未遂罪，有罰金
    刑之處罰，且該條文於94年1 月7 日刑法修正時未經修正，
    亦未於72年6 月20日至94年1 月7 日間修正過，依增訂刑法
    施行法第1 條之1 規定，其罰金以新臺幣為單位，數額應提
    高30倍，此與修正前之罰金以銀元為單位，適用罰金罰鍰提
    高標準條例第1 條規定，應提高10倍，再經折算為新臺幣（
    銀元與新臺幣之折算比例為一比三），換算結果，亦為30倍
    。是以，刑法施行法第1 條之1 施行後，罰金刑貨幣單位雖
    有「銀元」、「新臺幣」之更異，惟適用結果之罰金額度則
    無二致，就罰金法定刑提高之「刑罰權規範內容」並無利或
    不利變更，此部分亦不生新舊法之比較問題，惟應適用具特
    別法及準據法（刑法施行法第1 條之1 第1 項具有準據法性
    質）之刑法施行法第1 條之1 規定（據上論斷併引刑法施行
    法第1 條之1 第1 項、第2 項前段）（參照臺灣高等法院暨
    所屬法院95年法律座談會刑事類提案第16、19號法律問題）
    ，併此敘明。
四、論罪科刑：
  (一)核被告戊○○所為，就事實一之(一)、(四)部分，均係犯刑法第
    346 條第3 項、第1 項之恐嚇取財未遂罪；就事實一之(二)部
    分，係犯槍砲彈藥刀械管制條例第8 條第4 項之未經許可持
    有可發射子彈具殺傷力之改造槍枝罪、同條例第12條第4 項
    之未經許可持有子彈罪；就事實一之(三)部分，係犯刑法第34
    6 條第1 項之恐嚇取財既遂罪。
  (二)按持有槍彈罪為繼續犯，於終止持有之前，犯罪行為仍在繼
    續實施之中，其間法律縱有變更，但其行為既繼續實施至新
    法施行以後，自無行為後法律變更之可言。查刑法雖於94年
    2 月2 日修正公布，自95年7 月1 日起施行。惟本案被告戊○○就事實一之(二)所示之未經許可持有具有殺傷力之改造手
    槍及制式子彈之行為終了時已在上開新法施行後，應逕適用
    新法之規定，而不生新舊法比較之問題，另被告戊○○就事
    實一之(三)、(四)所示之恐嚇取財既、未遂之犯行，其犯罪行為
    日亦均在上開刑法施行後，此二部分亦應逕適用新法之規定
    ，併此指明。
  (三)就事實一之(二)部分，起訴書認被告戊○○持有之具有殺傷力
    制式子彈之顆數為8 顆，惟被告戊○○係一次購買11顆制式
    子彈，並於95年10月21日擊發2 顆成功，另1 顆未擊發成功
    而掉落於現場（嗣經扣案），再於95年11月10日射擊1 顆，
    且被告戊○○為警查獲時係當場扣得制式子彈7 顆，已如前
    述，足認被告所持有具殺傷力之制式子彈為11顆（2+1+1+7=
    11）甚明，是就被告尚持有3 顆具殺傷力之制式子彈之事實
    ，與已起訴之持有8 顆制式子彈部分，有實質上一罪關係，
    為起訴效力所及，復經被告當庭供明在卷（見本院96年8 月
    22日審判筆錄第9 頁），本院自應併予審究。
  (四)就事實一之(一)部分，按刑法第2 條第1 項之規定，係規範行
    為後「法律變更」所生新舊法適用之準據法，故被告行為後
    刑法條文之修正，對於被告並無有利或不利之情形者（例如
    新舊法處罰輕重相同，犯罪構成要件亦無寬嚴之別等），即
    無適用修正後刑法第2 條第1 項之規定比較新舊法適用之問
    題。查94年2 月2 日修正公布，而於95年7 月1 日生效實施
    之新刑法第28條雖將舊法之「實施」修正為「實行」。其中
    「實施」一語，涵蓋陰謀、預備、著手及實行之概念在內，
    其範圍較廣；而「實行」則著重於直接從事構成犯罪事實之
    行為，其範圍較狹；二者之意義及範圍固有不同，但對於被
    告與他人間如係共同基於犯意之聯絡，推由一人下手「實行
    」犯罪行為而言，刑法第28條之修正內容，對於被告並無「
    有利或不利」之影響。又新刑法第47條雖將舊刑法修正限制
    為受徒刑之執行完畢，或一部之執行而赦免後，5 年以內「
    故意」再犯有期徒刑以上之罪，始成立累犯。但上述新舊法
    之規定，對於「故意」再犯罪部分，亦無所謂「有利或不利
    」之情形。依上說明，應無適用修正後刑法第2 條第1 項之
    規定比較新舊法適用之問題（最高法院95年度臺上字第5589
    號判決要旨可參）。被告戊○○分別與丙○○、綽號「阿牛
    」之成年男子間，就事實一之(一)、(三)所示之犯行，各有犯意
    聯絡及行為分擔，均為共同正犯，且就事實一之(一)部分，被
    告戊○○既係基於共同之犯意聯絡，由被告戊○○駕車搭載
    丙○○前往現場，再推由被告丙○○持槍射擊，並由戊○○
    下車出言索取跑路費未遂，而共犯恐嚇取財未遂遂之犯行，
    可知刑法第28條之修正內容，對被告戊○○並無有利或不利
    之影響，揆諸前述，就事實一之(一)部分，自無比較新舊法之
    問題，至事實一之(三)部分，本無比較新舊法之問題，附此敘
    明。
  (五)被告戊○○就事實一之(一)、(四)部分，雖已著手而為恐嚇取財
    之犯罪行為之實行，然因庚○○、辛○○均不在，因而未能
    取得財物而不遂，均為未遂犯，應皆依刑法第25條第2 項之
    規定，按既遂犯之刑度減輕其刑（又就事實一之(一)部分，被
    告戊○○行為後，刑法第25條、第26條有關一般未遂犯之規
    定，雖亦經修正。然觀諸修正前、後有關一般未遂犯之規定
    ，可知修正前刑法係將一般未遂犯之處罰要件與處罰效果，
    於第25條第2 項及第26條前段分設規定，而第26條後段則係
    就不能未遂之成立要件與處罰效果所為之規定，立法體例上
    有所不妥，故新修正刑法遂將原第26條前段有關一般未遂犯
    處罰效果之規定，改列於第25條第2 項後段，使新修正刑法
    第25條規範一般未遂犯之規定趨於完整〈參照新修正刑法第
    25 條 之修正說明〉，故有關一般未遂犯之適用，新修正刑
    法僅係就條文順序加以調整，而不影響犯罪構成要件之內涵
    ，並未涉及行為後法律變更，不屬刑罰法律之變更，是新刑
    法就一般未遂犯之修正部分，因非屬刑罰法律之變更，自無
    須比較適用，應逕適用裁判時之刑法第26條、第30條之規定
    即可，而無割裂適用法律之問題，併此敘明）。
  (六)按刑法第2 條第1 項之規定，係規範行為後「法律變更」所
    生新舊法適用之準據法，故被告行為後刑法條文之修正，對
    於被告並無有利或不利之情形者（例如新舊法處罰輕重相同
    ，犯罪構成要件亦無寬嚴之別等），即無適用修正後刑法第
    2 條第1 項之規定比較新舊法適用之問題。新刑法第47條雖
    將舊刑法修正限制為受徒刑之執行完畢，或一部之執行而赦
    免後，5 年以內「故意」再犯有期徒刑以上之罪，始成立累
    犯。但上述新舊法之規定，對於「故意」再犯罪部分，亦無
    所謂「有利或不利」之情形。依上說明，應無適用修正後刑
    法第2 條第1 項之規定比較新舊法適用之問題（最高法院95
    年度臺上字第5589號判決要旨可參）。被告戊○○前於90年
    間，因賭博案件，經本院以90年度易字第1410號判決判處有
    期徒刑8 月，經臺灣高等法院以90年度上易字第2421號判決
    駁回上訴確定，送監執行於91年6 月14日縮刑期滿執行完畢
    之情，有臺灣高等法院被告前案紀錄表在卷可稽，其於上開
    有期徒刑執行完畢後5 年內，故意再犯本案有期徒刑以上之
    四罪，就事實一之(一)部分，無論依修正前、後之刑法第47條
    之規定，均構成累犯，是修正前、後有關累犯之規定，其實
    質內容相同，並無有利不利之別，自無刑法第2 條第1 項新
    舊法比較之問題，應依一般法律適用之原則（最高法院95年
    度第21次刑事庭會議決議參照），爰就事實一之(一)至(四)部分
    ，均適用裁判時之刑法第47條第1 項之規定，加重其刑，並
    就所犯之恐嚇取財未遂二罪部分，依法先加後減之。
  (七)又被告就事實一之(二)部分，所犯之槍砲彈藥刀械管制條例第
    8 條第4 項之未經許可持有可發射子彈具殺傷力之改造槍枝
    罪、同條例第12條第4 項之未經許可持有子彈罪，係一行為
    觸犯二罪名，為想像競合犯，應依刑法第55條之規定，從一
    重之未經許可持有可發射子彈具有殺傷力之改造手槍罪處斷
    。
  (八)再檢察官移送併案部分（臺灣板橋地方法院檢察署96年度偵
    字第17993 號），與起訴部分為完全同一之事實，本在本院
    審究之範圍，併此指明。
  (九)爰審酌被告有如前開事實所示之槍砲前科（卷附臺灣高等法
    院被告前案紀錄表可佐），素行不佳，且明知未經許可持有
    槍彈，危害人身安全、社會秩序至鉅，而為國法所厲禁，其
    猶恣意持有可發射子彈具有殺傷力之改造手槍及制式子彈，
    藐視公共規範，欠缺守法觀念，應予非難，兼衡其持有前開
    槍彈期間，尚且與他人以持槍射擊之方式，多次向他人恐嚇
    取財（既遂1 次、未遂2 次），嚴重破壞社會秩序，對他人
    造成驚懼，應予非難，惟兼衡其已與告訴人丁○○達成和解
    （業據告訴人丁○○於本院訊問時陳明在卷），並獲得被害
    人己○○、乙○○之諒解，然尚未返還向被害人甲○○恐嚇
    取財所得之1,200,000 元及其犯罪之動機、手段、方法及犯
    後坦承犯行之態度等一切情狀，分別量處如主文所示之刑，
    並諭知罰金如易服勞役之折算標準，資為懲儆。
五、沒收部分：
    被告丙○○持以射擊之制式克拉克手槍（槍枝管制編號：00
    00000000號，現由臺灣桃園地方法院以96年度交訴字第19號
    案件扣案中）及扣案之被告戊○○所有之改造手槍（槍枝管
    制編號0000000000號）、制式子彈5 顆，認均具殺傷力（詳
    見前述），皆係違禁物，併分別依主刑所適用之法律即修正
    前刑法第38條第1 項第1 款（就制式克拉克手槍部分）、修
    正後刑法第38條第1 項第1 款（就改造手槍及制式子彈部分
    ）之規定，宣告沒收。至被告丙○○已擊發之制式子彈7 顆
    、被告戊○○所擊發之制式子彈3 顆、經鑑定試射之制式子
    彈3 顆，均經擊發而失其效能，已失其違禁物之性質，爰不
    予宣告沒收，併此敘明。
六、減刑部分。
    被告戊○○行為後，中華民國96年罪犯減刑條例於96年7 月
    4 日制定公布，並自96年7 月16日施行，而按犯罪在中華民
    國96年4 月24日以前者，除本條例另有規定外，依下列規定
    減刑：一、死刑減為無期徒刑。二、無期徒刑減為有期徒刑
    二十年。三、有期徒刑、拘役或罰金，減其刑期或金額二分
    之一。又依本條例應減刑之罪，未經判決確定者，於裁判時
    ，減其宣告刑。依前項規定裁判時，應於判決主文同時諭知
    其宣告刑及減得之刑，中華民國96年罪犯減刑條例第2 條第
    1 項、第7 條分別定有明文。查被告就事實一之(一)、(四)部分
    ，所犯之恐嚇取財未遂罪，分別經本院判處有期徒刑1 年、
    8 月之情（詳見前述），核與中華民國96年罪犯減刑條例第
    2 條第1 項第3 款規定相符，爰均減其宣告刑二分之一，並
    與不得減刑之事實一之(二)、(三)所示之有期徒刑部分（被告就
    事實一之(二)、(三)所犯之罪為槍砲彈藥刀械管制條例第8 條、
    刑法第346 條之罪，所宣告之刑復均逾有期徒刑1 年6 月，
    依該條例第3 條第1 項第4 款、第15款之規定，均不得減刑
    ，併此指明），因事實一之(一)與(二)至(四)之罪刑所適用之法律
    不同（即事實一之(一)係經適用修正前刑法之規定，而事實一
    之(二)至(四)則係適用修正後刑法之規定），而依刑法第51條定
    應執行刑時，新刑法第5 條提高多數有期徒刑合併應執行之
    刑不得逾30年，新法施行後，應依新法第2 條第1 項之規定
    ，適用最有利於行為人之法律。裁判確定前犯數罪，其中一
    罪在新法施行前者，亦同（最高法院95年第8 次刑事庭會議
    決議五、(一)意旨參照）。亦即，刑法第51條有關數罪併罰之
    規定，其中第5 款修正前原規定：「宣告多數有期徒刑者，
    於各刑中之最長期以上，各刑合併之刑期以下，定其刑期。
    但不得逾20年」，經修正為：「宣告多數有期徒刑者，於各
    刑中之最長期以上，各刑合併之刑期以下，定其刑期。但不
    得逾30年」，比較修正前、後之規定，修正後所規定多數有
    期徒刑合併應執行刑之最高刑度刑，較之修正前提高，自以
    修正前刑法第51條第5 款規定有利於被告，爰依刑法第2 條
    第1 項前段之規定，適用修正前刑法第51條第5 款之規定，
    合併定其應執行刑（至罰金部分僅事實一之(二)部分有單一罰
    金刑之宣告，此部分尚無定執行刑之必要，併此指明）。
七、不另為不受理之諭知部分：
  (一)公訴意旨另以：被告戊○○上開於事實一之(一)所為持槍射擊
    之行為，致丁○○遭擊出之子彈射中，受有脛骨幹之開放性
    骨折之傷害，因認被告戊○○涉犯刑法第277 條第1 項之傷
    害罪嫌。
  (二)按告訴乃論之罪，告訴人於第一審辯論終結前得撤回其告訴
    ；又告訴經撤回者，應諭知不受理之判決，刑事訴訟法第23
    8 條第1 項、第303 條第3 款分別定有明文。
  (三)經查：告訴人丁○○告訴被告戊○○傷害部分，檢察官認被
    告戊○○係犯刑法第277 條第1 項之傷害罪，依同法第287
    條前段規定，須告訴乃論。茲據告訴人於第一審言詞辯論終
    結前撤回其告訴（見本院卷第86頁），本應為不受理之判決
    ，然檢察官認此部分與前揭論罪科刑之事實一之(一)部分，有
    想像競合關係，屬裁判上一罪，爰不另為不受理之諭知。
據上論斷，應依刑事訴訟法第299 條第1 項前段，槍砲彈藥刀械
管制條例第8 條第4 項、第12條第4 項，刑法第11條前段、第2
條第1 項前段、第28條、第25條第2 項後段、第346 條第3 項、
第1 項、第55條、第47條第1 項、第42條第3 項前段、第38條第
1 項第1 款、修正前刑法第38條第1 項第1 款、第51條第5 款，
刑法施行法第1 條之1 第1 項、第2 項，中華民國96年罪犯減刑
條例第2 條第1 項、第7 條，判決如主文。
本案經檢察官郭季青到庭執行職務。
中　　華　　民　　國　　96　　年　　9 　　月　　4 　　日
                  刑事第十九庭  審判長法  官  許必奇
                                      法  官  陳明偉
                                      法　官  鄧雅心
以上正本證明與原本無異。
如不服本判決應於送達後10日內向本院提出上訴狀。
                                書記官　王小芬
中　　華　　民　　國　　96　　年　　9 　　月　　4 　　日
附錄本案論罪科刑法條
槍砲彈藥刀械管制條例第八條
未經許可，製造、販賣或運輸鋼筆槍、瓦斯槍、麻醉槍、獵槍、
空氣槍或第四條第一項第一款所定其他可發射金屬或子彈具有殺
傷力之各式槍砲者，處無期徒刑或五年以上有期徒刑，併科新臺
幣一千萬元以下罰金。
未經許可，轉讓、出租或出借前項所列槍枝者，處五年以上有期
徒刑，併科新臺幣一千萬元以下罰金。
意圖供自己或他人犯罪之用，而犯前二項之罪者，處無期徒刑或
七年以上有期徒刑，併科新臺幣一千萬元以下罰金。
未經許可，持有、寄藏或意圖販賣而陳列第一項所列槍枝者，處
三年以上十年以下有期徒刑，併科新臺幣七百萬元以下罰金。
第一項至第三項之未遂犯罰之。
槍砲彈藥刀械管制條例第十二條
未經許可，製造、販賣或運輸子彈者，處一年以上七年以下有期
徒刑，併科新臺幣五百萬元以下罰金。
未經許可，轉讓、出租或出借子彈者，處六月以上五年以下有期
徒刑，併科新臺幣三百萬元以下罰金。
意圖供自己或他人犯罪之用，而犯前二項之罪者，處三年以上十
年以下有期徒刑，併科新臺幣七百萬元以下罰金。
未經許可，持有、寄藏或意圖販賣而陳列子彈者，處五年以下有
期徒刑，併科新臺幣三百萬元以下罰金。
第一項至第三項之未遂犯罰之。
中華民國刑法第三百四十六條
意圖為自己或第三人不法之所有，以恐嚇使人將本人或第三人之
物交付者，處六月以上五年以下有期徒刑，得併科一千元以下罰
金。
以前項方法得財產上不法之利益，或使第三人得之者，亦同。
前二項之未遂犯罰之。
附表：
┌──┬─────┬───────────┬───────────────┐
│編號│ 犯罪事實 │  罪  名              │  宣  告  刑                  │
├──┼─────┼───────────┼───────────────┤
│ 1. │事實一、(一)│共同意圖為自己不法之所│處有期徒刑壹年，減為有期徒刑陸│
│    │          │有，以恐嚇使人將本人之│月。制式克拉克手槍壹支（槍枝管│
│    │          │物交付，未遂，累犯。  │制編號：0000000000號│
│    │          │                      │）沒收。                      │
├──┼─────┼───────────┼───────────────┤
│ 2. │事實一、(二)│未經許可，持有可發射子│處有期徒刑肆年捌月，併科罰金新│
│    │          │彈具有殺傷力之改造手槍│臺幣陸萬元，罰金如易服勞役，以│
│    │          │，累犯。              │新臺幣壹仟元折算壹日；扣案之改│
│    │          │                      │造手槍壹支（槍枝管制編號一一○│
│    │          │                      │0000000號）、彈匣貳個及│
│    │          │                      │制式子彈伍顆均沒收。          │
├──┼─────┼───────────┼───────────────┤
│ 3. │事實一、(三)│共同意圖為自己不法之所│處有期徒刑壹年柒月，扣案之改造│
│    │          │有，以恐嚇使人將本人之│手槍壹支（槍枝管制編號一一○二│
│    │          │物交付，累犯。        │○三三七三七號）、彈匣貳個及制│
│    │          │                      │式子彈伍顆均沒收。            │
├──┼─────┼───────────┼───────────────┤
│ 4. │事實一、(四)│意圖為自己不法之所有，│處有期徒刑捌月，減為有期徒刑肆│
│    │          │以恐嚇使人將本人之物交│月，扣案之改造手槍壹支（槍枝管│
│    │          │付，未遂，累犯。      │制編號0000000000號）│
│    │          │                      │、彈匣貳個及制式子彈伍顆均沒收│
│    │          │                      │。                            │
└──┴─────┴───────────┴───────────────┘
